【裁判字號】    97,親,8
【裁判日期】    970305
【裁判案由】    否認子女
【裁判全文】
臺灣彰化地方法院民事判決                 97年度親字第8號
原      告  甲○○
                        號
被      告  乙○○
                        號
兼法定代理  丙○○
人                      58號.
上列當事人間否認子女事件，本院於民國97年2月27日言詞辯論
終結，判決如下：
    主  文
確認被告乙○○（男，96年12月17日生）非原告自被告丙○○所
受胎之婚生子。
訴訟費用新台幣參仟元由被告負擔。
    事實及理由
一、原告起訴主張略以：原告於90年8月3日與被告丙○○（原名
    黃乃偉），嗣於96年8月27日雖協議離婚，惟在婚姻關係存
    續中，原告於96年12月17日生下一子即被告乙○○，但原告
    與被告丙○○於95年6月起於即行分居，迄今未曾再同居，
    該期間原告係與訴外人黃友煒同住，是被告乙○○應非原告
    自被告丙○○受胎所生，其生父係訴外人黃友煒，經鑑定結
    果證明訴外人黃友煒係被告乙○○之父親，其機率為99.996
    826%，為此提出出生證明書乙份、戶籍謄本乙份、診斷證明
    書、血緣鑑定報告等為證，依民法第1063條第之規定提起本
    訴，並聲明如主文所示。
二、被告聲明同意原告之請求。
三、得心證之理由：
（一）本件原告主張其與被告丙○○本係夫妻，嗣後協議離婚，
      惟婚姻關係存續中，被告生有一子即被告乙○○之事實，
      業據其提出戶籍謄本、出生證明書等件為憑，自堪信為真
      實。又原告主張其與被告與被告丙○○於95年6月起於即
      行分居，迄今未曾再同居，該期間原告係與訴外人黃友煒
      同住，是被告乙○○應非原告自被告丙○○受胎所生，其
      生父係訴外人黃友煒等情，亦有柯滄銘婦產科所具之診斷
      證明書及血綠鑑定報告書稱「黃友煒為甲○○之胎兒（即
      乙○○）之父的機率為99.996826%」，有該證明書及血綠
      鑑定報告書明可證，是原告此部分之主張，亦屬真實。
（二）按民法第1063條第1項推定之婚生子女，如夫妻之一方或
      子女能證明子女非為婚生子女者，得於知悉該子女非為婚
      生子女，或子女自知悉其非為婚生子女之時起2年內提起
      否認之訴，同條第2、3項分別定有明文。查原告受胎生下
      乙○○，既係在其與被告丙○○婚姻關係存續中，則依法
      自應推定被告乙○○為原告與被告丙○○之婚生子，然原
      告懷有被告乙○○時，並未與被告丙○○同居，是即非自
      被告丙○○受胎，準此，原告於知悉被告乙○○非為婚生
      子女時起二年內提起本件訴訟，於法洵屬有據，應予准許
      。
據上論結：本件原告之訴為有理由，依民事訴訟法第85條第1項
前段、第78條，判決如主文。
中    華    民    國    97    年    3    月    5    日
                      家事法庭法  官  洪志賢
以上正本係照原本作成
如不服本判決，應於判決送達後20日之不變期間內，向本院提出
上訴狀。
                              書記官  謝鈴玉
中    華    民    國    97    年    3     月    6     日


司法院資訊處製作；財團法人民間司法改革基金會備份。
